【裁判字號】    89,交易,132
【裁判日期】    890630
【裁判案由】    過失傷害
【裁判全文】
臺灣臺中地方法院刑事判決                        八十九年度交易字第一三二號
    公  訴  人  臺灣臺中地方法院檢察署檢察官
    被      告  甲○○
右列被告因過失傷害案件，經檢察官提起公訴（八十八年度偵字第一八二八四號），
本院判決如左：
    主  文
甲○○因過失傷害人，處拘役伍拾日，如易科罰金，以參佰元折算壹日。
    事  實
一、甲○○於民國八十八年六月十四日凌晨一時許，駕駛車牌號碼ＣＸ－六九五０號
    自用小客貨車，沿臺中縣清水鎮○○路由南往北方向行駛，行經臨海路與西濱快
    速道路高架橋下道路之交岔路口準備左轉時，本應於汽車駕駛時，注意車前狀況
    ，並隨時採取必要之安全措施，並應注意汽車行駛至交岔路口轉彎時，轉彎車應
    讓直行車先行，而依當時天候晴，光線夜間有照明，路面乾燥無缺陷，亦無障礙
    物，視距良好等情形，並無不能注意之情事，竟疏於注意車前狀況以採取必要之
    應變措施，且未讓直行車先行，貿然左轉，適有乙○○駕駛車牌號碼Ｍ三－九四
    七九號自用小客貨車，沿西濱快速道路高架橋下平面道路由西往東方向行經該交
    岔路口，亦疏於注意車前狀況，並隨時採取必要之安全措施，甲○○發現該車時
    ，因煞車不及，其所駕駛之汽車之右前車頭撞及乙○○所駕駛汽車之右後車側，
    致乙○○受有左鎖骨骨折、左肱骨骨折之傷害。
二、案經告訴人乙○○訴由臺灣臺中地方法院檢察署檢察官偵查起訴。
    理  由
一、訊據被告甲○○固坦承曾於右揭時、地駕駛自用小客貨車與告訴人乙○○駕駛之
    自用小客貨車發生碰撞，乙○○因而受傷之事實，惟矢口否認有何過失，辯稱：
    當時其已停車待左轉，是乙○○自對向車道沿臨海路左轉西濱快速道路高架橋下
    道路時，其汽車之右後方擦撞其車輛而肇事云云。經查，被告於本件事故發生當
    時準備左轉，致與被害人乙○○所駕車輛發生碰撞，乙○○駕駛之車輛受撞後翻
    覆，乙○○因而受有受有左鎖骨骨折、左肱骨骨折之傷害一節，業據被告於本院
    審理時供承在卷，並有臺中縣警察局道路交通事故調查報告表、現場照片、診斷
    證明書等件附卷可稽。次查，被告雖辯稱係乙○○自對向車道沿臨海路左轉西濱
    快速道路高架橋下，乙○○車輛之右後方擦撞其業已停車等待左轉之車輛右前車
    頭而翻覆肇事云云，惟此為告訴人所否認，告訴人並指稱：當時其係駕車由西往
    東（往台中）方向行駛，被告駕車由南往北行駛，被告車前頭撞上其車子右後方
    等語。按雙方車損情形經比對後，分別為被告汽車之右前車頭與告訴人汽車之右
    後車側，有現場照片在卷足憑，並經警員陳仁雄到庭證稱二車撞擊位置，一部係
    在車頭，一部係在右後側等語明確，倘若被告當時確係停車待轉，而告訴人自對
    向車道左轉而來，則發生碰撞時，從對向車道左轉彎進入高架橋下之角度及行徑
    看來，衡諸經驗法則，理應係告訴人汽車之右前車頭或車側先撞擊被告汽車之右
    前車頭，而非告訴人汽車右後車側先撞擊被告汽車，蓋以若如被告所稱其當時係
    停車靜止，殊難想像告訴人汽車於左轉彎時，右後車側會在右前車側或車頭未發
    生任何碰撞之情況下撞擊被告之汽車。而從告訴人汽車之車損照片看來，該車之
    右前車側或車頭並無撞擊的痕跡，僅有汽車翻覆時摩擦地面的擦痕，足證告訴人
    汽車右後車側之車損應係被告汽車左轉時撞擊所造成，而非告訴人汽車左轉時撞
    擊被告汽車所造成。準此，告訴人汽車之行徑方向應非如被告所稱之行徑方向，
    被告所辯告訴人係從對向車道左轉進入高架橋下道路一節，不足採信。本件告訴
    人之行向，當以告訴人陳稱之由西往東方向行駛為真。按汽車行駛時，駕駛人應
    注意車前狀況，並隨時採取必要之安全措施。又汽車行駛至交岔路口轉彎時，轉
    彎車應讓直行車先行。道路交通安全規則第九十四條第三項及第一百零二條第一
    項第六款分別定有明文。被告駕車對於前揭規定自應遵守，且依當時天候晴，光
    線夜間有照明，路面乾燥無缺陷，亦無障礙物，視距良好等情形，並無不能注意
    之情事，竟疏於注意車前狀況以採取必要之應變措施，且未讓直行車先行，貿然
    左轉，致發生本件車禍，並使人受傷，顯有違反上開道路交通安全規則之情事，
    其有過失，甚為明顯。另告訴人駕駛汽車行經該交岔路口，雖亦疏於注意車前狀
    況，未隨時採取必要之安全措施，對於本件事故之發生亦有過失，然無解於被告
    過失責任，是被告辯稱無過失云云，諉無足採。且告訴人確因本件車禍而受有傷
    害，被告之過失與告訴人之受傷，自具有相當因果關係。本件事證明確，被告犯
    行堪以認定。
二、核被告所為，係犯刑法第二百八十四條第一項前段之過失傷害罪。爰審酌被告與
    告訴人雙方過失程度之輕重、告訴人所受傷害程度、被告犯後態度及雙方迄今尚
    未達成和解等一切情狀，量處如主文所示之刑，並諭知易科罰金之折算標準。
據上論斷，應依刑事訴訟法第二百九十九條第一項前段、刑法第二百八十四條第一項
前段、第四十一條，罰金罰鍰提高標準條例第一條前段、第二條，判決如主文。
中      華      民      國      八十九      年     六     月    三十    日
                                      臺灣臺中地方法院交通法庭
                                          法  官  陳  淑  芳
右正本證明與原本無異。
如不服本判決，應於判決送達後十日內向本院提出上訴狀，上訴於臺灣高等法院臺中
分院( 須附繕本 )。
                                          書記官
中      華      民      國      八十九      年     七     月    三      日
附錄本案論罪科刑法條
刑法第二百八十四條
因過失傷害人者，處六月以下有期徒刑、拘役或五百元以下罰金。致重傷者，處一年
以下有期徒刑、拘役或五百元下罰金。
從事業務之人，因業務上之過失傷害人者，處一年以下有期徒刑、拘役或一千元以下
罰金。致重傷者，處三年以下有期徒刑、拘役或二千元以下罰金。


司法院資訊處製作；財團法人民間司法改革基金會備份。
